Minutes et répertoires du notaire Nicolas DUPORT, 18 juillet 1695 - 20 mai 1727 (étude XXVII)
Archives nationales
- Minutes de Nicolas DUPORT, 18 juillet 1695 - 20 mai 1727; MC/ET/XXVII/1 - MC/ET/XXVII/165
  - Minutes. 1714, 1er février - 19 février, 1er février - 19 février 1714; MC/ET/XXVII/82
    - Alexandre (Louis) maître menuisier rue du Sépulcre § bail, 12 février 1714; MC/ET/XXVII/82
      bail; Alexandre, Louis
    - Quittance au roi par Claude Hallé, peintre du roi, demeurant rue Sainte-Marguerite., 17 février 1714; MC/ET/XXVII/82
      quittance; Sainte-Marguerite (rue); Hallé, Claude; peintre
    - Georges (François) marchand éventailliste quai Conti § acquisition, 19 février 1714; MC/ET/XXVII/82
      Georges, François
  - Minutes. 1714, 20 février - 27 février, 20 février - 27 février 1714; MC/ET/XXVII/83
    - Boucherot (Nicolas), peintre, à Paris § Extrait baptistaire du fils de .. déposé, 26 février 1714; MC/ET/XXVII/83
      extrait d'acte; acte d'état civil; Boucherot, Nicolas
    - Sanson (Pierre), maître peintre, rue des Vieux Augustins § remboursement par le roi, 26 février 1714; MC/ET/XXVII/83
      Sanson, Pierre
  - Minutes. 1714, 1er mars - 14 mars, 1er mars - 14 mars 1714; MC/ET/XXVII/84
    - Constitution de rente au profit de Charles Beville, sieur de Lagrange Desnoyers, peintre ordinaire du roi, demeurant faubourg Saint-Jacques., 13 mars 1714; MC/ET/XXVII/84
      constitution de rente; Saint-Jacques (faubourg); Beville, Charles (1651-1716); peintre
    - Colineau (Jacques) maçon rue Mazarine § Constitution, 13 mars 1714; MC/ET/XXVII/84
      constitution de rente; Colineau, Jacques
    - Delessot (Charles), peintre, bourgeois de Paris § Remboursement, 14 mars 1714; MC/ET/XXVII/84
      indemnité; Delessot, Charles
  - Minutes. 1714, 15 mars - 23 mars, 15 mars - 23 mars 1714; MC/ET/XXVII/85
    - Croiset (Antoine) maître serrurier; rue de la Corne § don mutuel, 17 mars 1714; MC/ET/XXVII/85
      donation; Croiset, Antoine
    - Vandine (Philippe), marchand orfèvre, quai des Orfèvres § Quittance, 20 mars 1714; MC/ET/XXVII/85
      quittance; Vandine, Philippe
    - Aubry (François) maître tourneur rue du Four § Constitution, 21 mars 1714; MC/ET/XXVII/85
    - Sanson (Pierre), maître peintre, rue des Vieux Augustins § Constitution, 21 mars 1714; MC/ET/XXVII/85
      constitution de rente; Sanson, Pierre
  - Minutes. 1714, 24 mars - 31 mars, 24 mars - 31 mars 1714; MC/ET/XXVII/86
    - Derson Duplessis (Edmé), marchand orfèvre joaillier, absent, acceptant par les notaires § Constitution, 24 mars 1714; MC/ET/XXVII/86
    - Debaiene (Alexandre) marchand tapissier rue de Bretagne § Mariage de .., 25 mars 1714; MC/ET/XXVII/86
      contrat de mariage; Debaiene, Alexandre
    - Aubry (François) maître tourneur rue du Four § bail, 26 mars 1714; MC/ET/XXVII/86
      bail; Aubry, François
    - Deux constitutions de rente au profit de Claude Hallé, peintre du roi à Paris., 28 mars 1714; MC/ET/XXVII/86
      constitution de rente; Hallé, Claude; peintre
    - Lemoyne (Pierre) horloger à Mézières § alloué, 29 mars 1714; MC/ET/XXVII/86
      Lemoyne, Pierre
    - horloger (alloué) § Contrat pour 4 ans entre Jacqueline Brion, veuve de Claude Crolet, maître arquebusier, et Pierre Lemoyne, horloger, au profit de Claude Crolet, âgé de 15 ans, fils de Claude. Logé, nourri, blanchi par son maître. S.d.d., sauf 100 livres en cas de rupture., 29 mars 1714; MC/ET/XXVII/86
  - Minutes. 1714, avril, avril 1714; MC/ET/XXVII/87
    - Delahaye (François) maître menuisier rue des Bons Enfants § Constitution, 4 avril 1714; MC/ET/XXVII/87
      constitution de rente; Delahaye, François
    - Mariage de Antoine Benoist, écuyer, peintre ordinaire du roi, demeurant rue des Saints-Pères., 6 avril 1714; MC/ET/XXVII/87
      contrat de mariage; Saints-Pères (rue des); Benoist, Antoine; peintre
    - Lepy (Guillaume) marchand tapissier rue d'Orléans § remboursement par le roi, 7 avril 1714; MC/ET/XXVII/87
      Lepy, Guillaume
    - Transaction par Gabriel Benoist, écuyer, peintre du roi, demeurant rue des Saints-Pères., 12 avril 1714; MC/ET/XXVII/87
      accord; Saints-Pères (rue des); Benoist, Gabriel; peintre
    - Brochois (Jacques) maître serrurier rue de Grenelle § constitution, 18 avril 1714; MC/ET/XXVII/87
    - Transaction par Antoine Benoist, peintre du roi et son unique sculpteur en cire, demeurant rue des Saints-Pères., 28 avril 1714; MC/ET/XXVII/87
      accord; Saints-Pères (rue des); Benoist, Antoine; peintre; sculpteur
  - Minutes. 1714, mai, mai 1714; MC/ET/XXVII/88
    - Tranport par Antoine Lafosse à Cosme Mouchet., 1er mai 1714; MC/ET/XXVII/88
      Acte signalé au département du Minutier central des notaires de Paris par un lecteur.
      Date de création de la notice: 2017 (N. Jourdain)
      transport de droits; Mouchet, Cosme; Lafosse, Antoine
    - Quittance à des artisans par le comte de Touzy ou de Torcy pour des travaux faits dans sa maison sise rue des Petits-Champs, pour lesquels le sieur Delespine, architecte expert juré a estimé des modérations de prix., 11 mai 1714; MC/ET/XXVII/88
      quittance; Petits-Champs (rue des); Colbert, Jean-Baptiste (1665-1746, marquis de Torcy); Delespine (M.); architecte
    - Hurlot (Blaise), peintre de l'académie de Saint-Luc, quai Malaquais § Constitution, 17 mai 1714; MC/ET/XXVII/88
      constitution de rente; Hurlot, Blaise
    - Poussin (Michel) maître serrurier rue des Trois Maures § quittance de la femme de .., 19 mai 1714; MC/ET/XXVII/88
      quittance; Poussin, Michel
    - Boucherot (Nicolas), maître peintre, à Paris § Constitution de la veuve de ..; 4 actes, 24 mai 1714; MC/ET/XXVII/88
  - Minutes. 1714, juin, juin 1714; MC/ET/XXVII/89
    - Donation concernant Antoine et Gabriel Benoist, écuyers, peintres ordinaires du roi, demeurant rue des Saints-Pères., 1er juin 1714; MC/ET/XXVII/89
      donation; Saints-Pères (rue des); Benoist, Antoine; Benoist, Gabriel; peintre
    - Berder (Nicolas) marchand tapissier rue du Four § bail, 6 juin 1714; MC/ET/XXVII/89
      bail; Berder, Nicolas
    - Barbier (Louis Charles) émailleur à Versailles § Mariage de .., 17 juin 1714; MC/ET/XXVII/89
      contrat de mariage; Barbier, Louis Charles
    - Claudin (Dominique) maître brodeur rue Sainte Marguerite § Marché, 18 juin 1714; MC/ET/XXVII/89
      marché; Claudin, Dominique
    - Garost (Guillaume Charles) Maître brodeur rue Montorgueil § Marchés, 18 juin 1714; MC/ET/XXVII/89
      marché; Garost, Guillaume Charles
    - Mariage de Louise Benoist fille de Gabriel Benoist, écuyer, peintre du roi, demeurant rue des Saints-Pères, en présence de son grand-père Antoine Benoist., 22 juin 1714; MC/ET/XXVII/89
      contrat de mariage; Saints-Pères (rue des); Benoist, Antoine; Benoist, Gabriel; Benoist, Louise; peintre
    - Claudin (Dominique) maître brodeur rue Sainte Marguerite § Remboursement, 28 juin 1714; MC/ET/XXVII/89
      Claudin, Dominique
    - Lallemant (Charles) maître brodeur rue Mazarine § Mariage du fils de .., 28 juin 1714; MC/ET/XXVII/89
      contrat de mariage; Lallemant, Charles
    - Lallemant (Etienne Joseph) brodeur rue de Lourcine § Mariage de .., 28 juin 1714; MC/ET/XXVII/89
      contrat de mariage; Lallemant, Etienne Joseph
    - Bodeau (Jacques) maître menuisier rue de la Harpe § Mariage de la belle fille de .., 28 juin 1714; MC/ET/XXVII/89
      contrat de mariage; Bodeau, Jacques
    - Gouinchard (Jean Baptiste) maçon à Vannes § Vente, 29 juin 1714; MC/ET/XXVII/89
      acte de vente; Gouinchard, Jean Baptiste
  - Minutes. 1714, juillet, juillet 1714; MC/ET/XXVII/90
    - Nivet (Pierre), maître menuisier, rue Jacob § Apprentissage, 13 juillet 1714; MC/ET/XXVII/90
    - Menuisier (apprentissage) § Contrat pour 6 ans entre Gabriel Collin, maître peaussier, et Pierre Nivet, maître menuisier, au profit de Pierre Collin, âgé de 16 ans, fils de Gabriel Logé, nourri, blanchi par son maître, moyennant 200 livres., 13 juillet 1714; MC/ET/XXVII/90
      contrat d'apprentissage; Collin, Gabriel; Nicet, Pierre; Collin, Pierre
    - Macé (Claude) horloger rue du Four § Inventaire après décès de .., 14 juillet 1714; MC/ET/XXVII/90
      inventaire; Macé, Claude
  - Minutes. 1714, août, août 1714; MC/ET/XXVII/91
    - Marion (Pierre) maître maçon rue Saint Martin § devis et marché (réparations), 2 août 1714; MC/ET/XXVII/91
      devis; marché; Marion, Pierre
    - Quittance au roi par la femme de Claude Dupouch, maître peintre., 6 août 1714; MC/ET/XXVII/91
      quittance; Dupouch, Claude; peintre
    - Barbier (Claude) maître tapissier rue du Four § Partages de la femme de .., 6 août 1714; MC/ET/XXVII/91
      partage; Barbier, Claude
    - Fontaine (Pierre) marchand tapissier § Vente de meubles à .., 8 août 1714; MC/ET/XXVII/91
      acte de vente; Fontaine, Pierre
    - Brière (Claude) ébéniste grande rue Saint-Antoine § alloué, 10 août 1714; MC/ET/XXVII/91
      Brière, Claude
    - ébéniste (alloué) § Contrat pour 3 ans entre Guillaume Simonnet, gagne denier, et Claude Brière, ébéniste, au profit de Jacques Simonnet, âgé de 16 ans, fils de Guillaume. Logé, nourri par son maître seulement pendant les 18 mois derniers, S. d. d., sauf en cas de rupture - 60 l., 10 août 1714; MC/ET/XXVII/91
    - Betancourt (Claude) maître serrurier rue du Mail § déclaration et obligation envers - même date, 14 août 1714; MC/ET/XXVII/91
      obligation; déclaration; Betancourt, Claude
    - Girault de Vienne (François) ciseleur rue de la Calandre § bail, 16 août 1714; MC/ET/XXVII/91
      bail; Girault de Vienne, François
  - Minutes. 1714, septembre, septembre 1714; MC/ET/XXVII/92
    - Claudin (Denis Dominique) maître brodeur rue Sainte Marguerite § Constitution, 11 septembre 1714; MC/ET/XXVII/92
      Claudin, Denis Dominique
    - Rebut (Denis) Ciseleur fondeur rue Judas § Alloué, 11 septembre 1714; MC/ET/XXVII/92
      Rebut, Denis
    - Aubry (François) maître tourneur rue du Four § bail, 14 septembre 1714; MC/ET/XXVII/92
    - Serrurier (alloué) § Contrat de 4 ans entre Françoise Toulon veuve Etienne Chamin, voiturier par terre, et Roch Roussel, maître Serrurier, au profit de Pierre Chamin, âgé de 22 ans, fils d'Etienne. Logé, nourri, blanchi par son maître. S.d.d., 25 septembre 1714; MC/ET/XXVII/92
  - Minutes. 1714, octobre, octobre 1714; MC/ET/XXVII/93
    - Olivet (Thomas), maître peintre, rue Saint Louis § transport, 2 octobre 1714; MC/ET/XXVII/93
      Olivet, Thomas
    - Vasselin (Guillaume) Sculpteur en ivoire à Saint-Germain en Laye § procuration, 6 octobre 1714; MC/ET/XXVII/93
      procuration; Vasselin, Guillaume
    - Carré (Mathurin) ciseleur en argent et autres métaux; rue du Four § Mariage de .., 13 octobre 1714; MC/ET/XXVII/93
      contrat de mariage; Carré, Mathurin
    - Carré (Félix Louis) maître fondeur en argent et autres métaux à Paris § Mariage du fils de .., 13 octobre 1714; MC/ET/XXVII/93
      contrat de mariage; Carré, Félix Louis
    - Vallée (Lucien), maître menuisier, rue des Saints-Pères § Apprentissage, 21 octobre 1714; MC/ET/XXVII/93
    - Menuisier (apprentissage) § Contrat pour 6 ans entre Antoine Leroux, cocher, et Lucien Vale, maître menuisier, au profit de Pierre Leroux, âgé de 17 ans, fils d'Antoine. Logé, nourri pendant les 4 1/2 années dernières par son maître. Sans deniers déboursés., 21 octobre 1714; MC/ET/XXVII/93
      contrat d'apprentissage; Leroux, Antoine; Vale, Lucien
  - Minutes. 1714, novembre, novembre 1714; MC/ET/XXVII/94
    - Carrey (Jacques), peintre, à Troyes § Vente, 3 novembre 1714; MC/ET/XXVII/94
      acte de vente; Carrey, Jacques
    - Fontaine (Guillaume) marchand tapissier rue de Grenelle § Vente de meubles, 5 novembre 1714; MC/ET/XXVII/94
      acte de vente; Fontaine, Guillaume
    - Belin (François) marchand potier d'étain rue Montorgueil § transport et constitution, 14 novembre 1714; MC/ET/XXVII/94
      constitution de rente; Belin, François
    - Borne (Pierre) maître serrurier rue du Sépulcre § Mariage de la Belle fille de -, 22 novembre 1714; MC/ET/XXVII/94
      contrat de mariage; Borne, Pierre
    - Buhot (Jean Baptiste) marchand joaillier rue des Mauvais Garçons § Constitution, 26 novembre 1714; MC/ET/XXVII/94
      Buhot, Jean Baptiste
    - Daubet (Sébastien) maître menuisier rue d'Argenteuil § transport de brevet, 26 novembre 1714; MC/ET/XXVII/94
      Daubet, Sébastien
    - Halna (Géu) maître menuisier rue de Sevres § Transport, 26 novembre 1714; MC/ET/XXVII/94
      Halna, Géu
  - Minutes. 1714, décembre, décembre 1714; MC/ET/XXVII/95
    - Certificat déposé par Claude Dupouch, maître peintre, demeurant rue Saint-Germain-l'Auxerrois., 5 décembre 1714; MC/ET/XXVII/95
      dépôt de pièces; certificat; Saint-Germain-l'Auxerrois (rue); Dupouche, Claude; peintre
    - François (Antoine) menuisier à Boulancourt en Picardie § Mariage du fils de feu .., 16 décembre 1714; MC/ET/XXVII/95
      contrat de mariage; François, Antoine
    - François (Charles) menuisier; Cloître des Bernardins § Mariage de .., 16 décembre 1714; MC/ET/XXVII/95
      contrat de mariage; François, Charles
    - Hutain (Alphonse) maître menuisier en ébène rue des Amandiers § transport, 21 décembre 1714; MC/ET/XXVII/95
      Hutain, Alphonse
    - Briere (Nicolas) tapissier rue des Saints Pères § Mariage de .., 21 décembre 1714; MC/ET/XXVII/95
      contrat de mariage; Briere, Nicolas
    - Collier (Jean Baptiste Claude) horloger rue de la Verrerie § transport, 21 décembre 1714; MC/ET/XXVII/95
      Collier, Jean Baptiste Claude
    - Doré (Louis Alexandre) marchand imager quai Pelletier § Mariage de .., 26 décembre 1714; MC/ET/XXVII/95
      contrat de mariage; Doré, Louis Alexandre
    - Auger (Claude) maître serrurier rue de Verneuil § Mariage de .., 27 décembre 1714; MC/ET/XXVII/95
      contrat de mariage; Auger, Claude
    - Auger (Louis) maître serrurier à Paris § Mariage du fils de feu .., 27 décembre 1714; MC/ET/XXVII/95
      contrat de mariage; Auger, Louis
    - Alexandre (Louis) maître menuisier rue du Sépulcre § bail, 29 décembre 1714; MC/ET/XXVII/95
  - Minutes. 1715, janvier - février, janvier - février 1715; MC/ET/XXVII/96
    - Aubry (François) maître tourneur rue du Four § bail, 6 janvier 1715; MC/ET/XXVII/96
    - Paul (Etienne), menuisier, enclos de l'abbaye de Saint-Germain-des-Prés § Bail., 7 janvier 1715; MC/ET/XXVII/96
      bail; Paul, Etienne
    - Mays (Bernardus) ébéniste grande rue du fg. Saint-Antoine § Mariage de -, 8 janvier 1715; MC/ET/XXVII/96
      contrat de mariage; Mays, Bernardus
    - Lemonnier (Jean Louis) maître relieur rue Saint Jacques § Mariage de .., 13 janvier 1715; MC/ET/XXVII/96
      contrat de mariage; Lemonnier, Jean Louis
    - Lemonnier (Louis) maître relieur à Paris § Mariage du fils de .., 13 janvier 1715; MC/ET/XXVII/96
      contrat de mariage; Lemonnier, Louis
    - Bail par Antoine Benoist, écuyer, peintre ordinaire du roi et son unique sculpteur en cire colorée, demeurant rue des Saints-Pères., 16 janvier 1715; MC/ET/XXVII/96
    - Boucher (Charles) marchand tapissier; rue des Amandiers § Constitution, 16 janvier 1715; MC/ET/XXVII/96
      constitution de rente; Boucher, Charles
    - Procuration concernant Pierre Starckman, maître graveur, demeurant place Dauphine., 22 janvier 1715; MC/ET/XXVII/96
      procuration; Dauphine (place); Starckman, Pierre; graveur
    - Vallée (Lucien), menuisier, rue des Saints-Pères § Bail à .., 29 janvier 1715; MC/ET/XXVII/96
    - Constitution de rente à Claude Dupouch, maître peintre, demeurant rue Saint-Germain-l'Auxerrois., 7 février 1715; MC/ET/XXVII/96
      constitution de rente; Saint-Germain-l'Auxerrois (rue); Dopouch, Claude; peintre
  - Minutes. 1715, mars - avril, mars - avril 1715; MC/ET/XXVII/97
    - Delaruelle (Antoine) maître doreur à Paris § transaction de la veuve de .., 14 mars 1715; MC/ET/XXVII/97
      accord; Delaruelle, Antoine
    - Flandre (Jean de) maître doreur rue du Four § transaction, 14 mars 1715; MC/ET/XXVII/97
      accord; Flandre, Jean de
    - Delaruelle (Nicolas) doreur rue du Four § transaction, 14 mars 1715; MC/ET/XXVII/97
      accord; Delaruelle, Nicolas
    - Derson Duplessis (Edmé), marchand orfèvre, rue Saint-Louis § Transport, 15 mars 1715; MC/ET/XXVII/97
      cession; Derson Duplessis, Edme
    - Engagement par Alexandre BERTRAND, maître-doreur et joueur des Menus Plaisirs du Roi, rue de la Verrerie, d'Augustin BABRON, peintre et comédien, et de Louise COUVRECHEF, sa femme, pour jouer les rôles d'Arlequin, Isabelle et Colombine à la foire Saint-Laurent prochaine moyennant 500 livres., 16 mars 1715; MC/ET/XXVII/97
      Verrerie (rue de la); Babron, Augustin; Bertrand, Alexandre; Couvrechef, Louise; acteur; décorateur; musicien; peintre
    - Engagement entre Alexandre Bertrand et Augustin Babron, peintre et comédien, demeurant rue Poissonnière, et sa femme, pour jouer, lui le rôle d'Arlequin, elle Colombine et Isabelle., 16 mars 1715; MC/ET/XXVII/97
      acte de société; Poissonnière (rue); Babron, Augustin; Bertrand, Alexandre; acteur; peintre
    - Georges (François) marchand éventailliste Enclos de l'abbaye Saint-Germain-des-Prés § Mainlevée, 18 mars 1715; MC/ET/XXVII/97
    - Association entre Jacobus GARDINER, danseur d'échelle et de corde, rue du Four, et Horace SERRE, joueur de tours d'équilibre pour sept mois., 27 mars 1715; MC/ET/XXVII/97
      acte de société; Four (rue du); Gardiner, Jacobus; Serre, Horace
    - Bail à Benoît Quentin, maître de danse, rue Saint-Martin., 29 mars 1715; MC/ET/XXVII/97
      bail; Saint-Martin (rue); Quentin, Benoît; enseignant; danseur
    - ébéniste (alloué) § Contrat pour 3 ans, entre François Eustache, marchand fruitier, et Gérard Vermunte, ébéniste, au profit de Jean Eustache, âgé de 17 ans, fils de François. Logé, nourri, blanchi par son maître. Moyennant 150 livres., 15 avril 1715; MC/ET/XXVII/97
    - Vermunte (Gérard) ébéniste rue de l'Université § Alloué, 15 avril 1715; MC/ET/XXVII/97
      Vermunte, Gérard
    - Donation concernant François Debias, architecte des bâtiments du roi, demeurant au château de l'Arsenal., 30 avril 1715; MC/ET/XXVII/97
      donation; Arsenal; Debias-Aubry, François (....-1773); architecte
  - Minutes. 1715, mai - juin, mai - juin 1715; MC/ET/XXVII/98
    - Constitution de rente par Louis de Villaine, sculpteur sur le quai Neuf., 13 mai 1715; MC/ET/XXVII/98
      constitution de rente; Neuf (quai); Villaine, Louis de; sculpteur
    - Billiard (François) maître menuisier rue Cassette § quittance, 13 mai 1715; MC/ET/XXVII/98
      quittance; Billiard, François
    - Inventaire après décès de Claude de Hansy, libraire, sur le Pont au Change (pièce annexe: inventaire et prisée de tous les livres usagés et fonds de boutique; (19 feuillets)., 20 mai 1715; MC/ET/XXVII/98
      Libraires et métiers du livre, XVIIe-XVIIIe siècles (165 actes), par Claire Béchu, 1986-1996 (fichier papier entièrement dématérialisé; voir contexte dans le Plan d’orientation général - Notaires de Paris, guides thématiques du Minutier).
      inventaire après décès; Change (pont au); Hansy, Claude de; libraire
    - Billiard (François) maître menuisier rue Cassette § quittance, 24 mai 1715; MC/ET/XXVII/98
    - David (Pierre) menuisier rue de Charonne § Obligé, 29 mai 1715; MC/ET/XXVII/98
      David, Pierre
    - Diot (François) tailleur de pierres rue des Vieilles Thuilleries § Mariage de la fille de feu .., 31 mai 1715; MC/ET/XXVII/98
  - Minutes. 1715, juillet - septembre, juillet - septembre 1715; MC/ET/XXVII/99
    - Devis et marché des ouvrages de maçonnerie, charpenterie, et autres, pour la reconstruction d'une maison sise à l'encoignure de la rue et du carrefour Saint-Benoît, par Nicolas Carrel, architecte et maître maçon, pour Nicolas François seigneur de Montbayen, président des trésoriers de Chalons et Champagne, avec plans joints., 1er juillet 1715; MC/ET/XXVII/99
      devis; marché; Saint-Benoît (carrefour); Saint-Benoît (rue); Carrel, Nicolas; François, Nicolas; architecte; maçon
    - Godefroy (François Charles), peintre, rue Guisarde § Mariage de .., 1er juillet 1715; MC/ET/XXVII/99
      contrat de mariage; Godefroy, François Charles
    - Haubigant (Jacques Antoine) ébéniste à Paris § transport de droits, 7 juillet 1715; MC/ET/XXVII/99
      transport de droits; Haubigant, Jacques Antoine
    - Vallée (Lucien), maître menuisier, rue des Saints-Pères § Déclaration en forme d'inventaire, 8 juillet 1715; MC/ET/XXVII/99
      inventaire; déclaration; Vallée, Lucien
    - Morand (Antoine) marchand tapissier sous les Piliers de la Tonnellerie § bail de meubles, 15 juillet 1715; MC/ET/XXVII/99
      bail; Morand, Antoine
    - Bail par Antoine Benoist, peintre et premier sculpteur du roi en cire, demeurant rue des Saints-Pères., 16 juillet 1715; MC/ET/XXVII/99
    - Carel (Nicolas) architecte et maître maçon rue du Monceau § quittance d'employ, 20 juillet 1715; MC/ET/XXVII/99
      quittance; Carel, Nicolas
    - Serrurier (apprentissage) § Contrat pour 5 ans entre Françoise Moreau veuve de Jean Baron, laboureur, et Louis Elie Gouré, maître serrurier, au profit de Louis Baron, âgé de 14 ans, fils de Jean. Logé, nourri, blanchi par son maître. Moyennant 20 livres. Le maître s'oblige de payer à l'apprenti à la fin des 5 années 36 livres., 21 juillet 1715; MC/ET/XXVII/99
    - Roger (Antoine) marchand tapissier rue Saint Guillaume § Mariage de la fille de .., 23 juillet 1715; MC/ET/XXVII/99
      contrat de mariage; Roger, Antoine
    - Soret (Nicolas), orfèvre, rue du Four § Mariage de .., 23 juillet 1715; MC/ET/XXVII/99
      contrat de mariage; Soret, Nicolas
    - Hanet (Nicolas) maître horloger quai Conti § Constitution, 5 août 1715; MC/ET/XXVII/99
      constitution de rente; Hanet, Nicolas
    - Duthuillé (Jacques) Marchand tapissier rue de la Verrerie § Obligation, 12 août 1715; MC/ET/XXVII/99
      obligation; Duthuillé, Jacques
    - Vente de meubles par Claude Lallemant, peintre du roi, rue des Petits-Augustins, à Philippe Lallemant, peintre ordinaire du roi en son académie, rue des Petits-Augustins., 14 août 1715; MC/ET/XXVII/99
      Tableaux dont copie de Poussin.
      acte de vente; Petits-Augustins (rue des); Lallemant, Claude; Lallemant, Philippe; peintre; peintre
    - LALLEMAND (Philippe), peintre, ordinaire du roi § Vente de meubles, 14 août 1715; MC/ET/XXVII/99
      acte de vente; Lallemand, Philippe
    - Quittance concernant Claude Dupouch, peintre., 16 août 1715; MC/ET/XXVII/99
    - Vente de meubles dont une tapisserie d'Adam et Eve., 20 août 1715; MC/ET/XXVII/99
      acte de vente
    - Harlay (Claude) marchand tapissier carrefour Saint Benoist § Vente de meubles, 20 août 1715; MC/ET/XXVII/99
      acte de vente; Harlay, Claude
    - Mariage entre Jacques PERIER, marchand, et Anne LECLERC, fille de Jacques LECLERC, maître à danser, décédé, et de Renée MOBIHOT., 24 août 1715; MC/ET/XXVII/99
      contrat de mariage; Leclerc, Jacques; Perier, Jacques; Leclerc, Anne; Mobihot, Renée; enseignant; danseur; commerçant
    - Le Portier (Charles Henri), maître peintre et sculpteur, rue des Cannettes § bail à .., 1er septembre 1715; MC/ET/XXVII/99
      bail; Le Portier, Charles Henri
    - Chiboust (Pierre), peintre, au préau de la foire Saint-Germain-des-Prés § bail, 11 septembre 1715; MC/ET/XXVII/99
      bail; Chiboust, Pierre
    - Touronde (Etienne), peintre, prévu de la foire Saint Germain des Près § bail, 11 septembre 1715; MC/ET/XXVII/99
      bail; Touronde, Etienne
    - Chiboust (Olivier), peintre, au préau de la foire Saint-Germain-des-Prés § Bail, 11 septembre 1715; MC/ET/XXVII/99
      bail; Chiboust, Olivier
    - Verdillac (Jacques) maître serrurier préau de la foire Saint-Germain § bail à .., 13 septembre 1715; MC/ET/XXVII/99
      bail; Verdillac, Jacques
  - Minutes. 1715, octobre - décembre, octobre - décembre 1715; MC/ET/XXVII/100
    - Champion (François) maçon à Sèvres § quittance, 1er octobre 1715; MC/ET/XXVII/100
      quittance; Champion, François